【裁判字號】    98,訴,3601
【裁判日期】    981228
【裁判案由】    毒品危害防制條例
【裁判全文】
臺灣板橋地方法院刑事判決              98年度訴字第3601號
公  訴  人  臺灣板橋地方法院檢察署檢察官
被      告  甲○○
上列被告因違反毒品危害防制條例案件，經檢察官提起公訴（98
年度毒偵字第5723號），因被告於本院準備程序中就被訴事實為
有罪之陳述，經合議庭評議後，裁定由受命法官獨任進行簡式審
判程式，判決如下：
    主  文
甲○○施用第一級毒品，累犯，處有期徒刑拾月，扣案之海洛因
殘渣袋壹只沒收銷燬，扣案之已使用注射針筒貳支及提撥器壹支
均沒收；又施用第二級毒品，累犯，處有期徒刑肆月，扣案之提
撥器壹支沒收。應執行有期徒刑拾月，扣案之海洛因殘渣袋壹只
沒收銷燬，扣案之已使用注射針筒貳支及提撥器壹支均沒收。
    事  實
一、甲○○前曾於民國85年間，因違反麻醉藥品管理條例案件，
    經本院以85年度訴字第630 號判決判處有期徒刑6 月確定；
    又因違反麻醉藥品管理條例案件，經臺灣高等法院以85年度
    上訴字第4190號判決判處有期徒刑10月確定；再因違反肅清
    煙毒條例案件，經本院以85年度訴字第2818號判決判處有期
    徒刑3 年2 月確定；另因違反麻醉藥品管理條例案件，經本
    院以85年度訴字第1639號判決判處有期徒刑5 年2 月，並經
    臺灣高等法院85年度上訴字第5464號、最高法院86年度台上
    字第3018號判決駁回上訴確定。上開4 案件經法院裁定應執
    行有期徒刑9 年4 月確定，其入監服刑，嗣於90年5 月10日
    假釋出監，然其於假釋期間，因詐欺案件，經本院以94年度
    訴字第2148號判決判處有期徒刑3 月確定，另經法院裁定撤
    銷上開假釋，應執行殘刑4 年7 日，並與上開詐欺案件之有
    期徒刑3 月接續執行。其入監服刑後，經本院以96年度聲減
    字第5280號裁定減刑，其於97年3 月27日縮刑期滿執行完畢
    。又其前曾於94年間，因施用毒品案件，經本院以94年度毒
    聲字第319 號裁定送觀察、勒戒後，認有繼續施用毒品傾向
    ，經本院以94年度毒聲字第1159號裁定送強制戒治，嗣經本
    院裁定停止戒治，所餘戒治期間交付保護管束，於95年6 月
    23日交付保護管束期滿，並經臺灣板橋地方法院檢察署以95
    年度戒毒偵字第113 號為不起訴處分確定。詎竟仍未戒除毒
    癮，於上開強制戒治執行完畢5 年內，仍基於施用第一級毒
    品之犯意，98年8 月4 日，在其位於臺北縣中和市○○街12
    7 之3 號住處，施用第一級毒品海洛因1 次；另基於施用第
    二級毒品甲基安非他命之犯意，於同年8 月3 或4 日，在上
    開住處內，施用第二級毒品甲基安非他命1 次。嗣於98年8
    月5 日晚上10時30分許，在其位於臺北縣中和市○○街127
    之3 號住處內，經警依法搜索而查獲，並扣得海洛因殘渣袋
    1 只（量微無法析離秤重）、供其施用第一級毒品海洛因之
    已使用注射針筒2 支及供其施用第一級毒品海洛因及第二級
    毒品甲基安非他命之提撥器1 支，且經採集其尿液送驗呈海
    洛因代謝物嗎啡類及安非他命類陽性反應，始查悉上情。
二、案經臺北縣政府警察局海山分局報請臺灣板橋地方法院檢察
    署檢察官偵查起訴。
    理  由
一、按除被告所犯為死刑、無期徒刑、最輕本刑為三年以上有期
    徒刑之罪或高等法院管轄第一審案件者外，於第一次審判期
    日前之準備程序進行中，被告先就被訴事實為有罪之陳述時
    ，審判長得告知被告簡式審判程序之旨，並聽取當事人、代
    理人、辯護人及輔佐人之意見後，裁定進行簡式審判程序，
    刑事訴訟法第273 條之1 第1 項定有明文。經核本件被告甲
    ○○所犯係死刑、無期徒刑、最輕本刑為三年以上有期徒刑
    以外之罪，其於準備程序中就被訴及併案之事實為有罪陳述
    ，經法官告知簡式審判程序之旨，並聽取公訴人、被告之意
    見後，本院爰依首揭規定，合議裁定由受命法官獨任進行簡
    式審判程序，合先敘明。
二、上開犯罪事實，業據被告甲○○於本院準備程序及審理中自
    白不諱，並有為警查獲之海洛因殘渣袋1 只、提撥器1 支及
    已使用之注射針筒2 支扣案可證，復有扣案之海洛因殘渣袋
    1 只、提撥器1 支及已使用之注射針筒2 支之照片2 張附卷
    可參。又被告經警查獲後，於98年8 月5 日，在臺北縣政府
    警察局海山分局江翠派出所採尿液，經送臺灣檢驗科技股份
    有限公司以酵素免疫分析法初驗及氣相層析質譜儀複驗，均
    呈鴉片類及安非他命類陽性反應，此有臺灣檢驗科技股份有
    限公司濫用藥物尿液檢驗報告1 紙在卷可稽。查被告有如前
    開所示之強制戒治執行完畢5 年內再犯施用毒品案件，有臺
    灣高等法院被告前案紀錄表在卷可稽，是被告既曾於強制戒
    治執行完畢釋放後「5 年內再犯」施用毒品案件，自得依法
    追訴處罰，是以，本件事證明確，被告犯行，洵堪認定。
三、查海洛因、甲基安非他命分別係毒品危害防制條例第2 條第
    2 項第1 款、第2 款所稱之第一級、第二級毒品。核被告甲
    ○○所為，係犯同條例第10條第1 項、第2 項之施用第一級
    及第二級毒品罪。其施用第一級、第二級毒品前後，持有第
    一級毒品、第二級毒品之低度行為，為施用之高度行為所吸
    收，不另論罪。另被告所犯數罪，犯意各別，罪名不同，應
    分論併罰之。被告前有如事實欄所述之犯罪科刑及執行情形
    ，此有臺灣高等法院被告前案紀錄表1 份在卷可稽，其於有
    期徒刑執行完畢後，5 年以內再故意犯前開各罪，皆應依刑
    法第47條第1 項規定論以累犯，均加重其刑。爰審酌被告有
    如事實欄所述之施用毒品前科紀錄，經觀察勒戒、強制戒治
    執行完畢，並經判刑執行完畢，仍無法戒絕毒癮，再次漠視
    法令禁制而犯本罪，惟其施用毒品所生危害，實以自戕身心
    健康為主，對於他人生命、身體、財產等法益，尚無明顯而
    重大之實害，兼衡其犯罪後坦承犯行之態度等一切情狀，分
    別量處如主文所示之刑，並定其應執行之刑。又扣案之海洛
    因殘渣袋1 個，則殘留微量第一級毒品海洛因，所殘留之海
    洛因為第一級毒品，亦未與包裝袋析離，就該殘留微量第一
    級毒品之殘渣袋，應依毒品危害防制條例第18條第1 項前段
    規定，諭知沒收銷燬之；至扣案之注射針筒2 支，均係被告
    所有供施用第一級毒品所用之物，業據被告供明在卷，依刑
    法第38條第1 項第2 款之規定，宣告沒收。至扣案之提撥器
    1 支，亦屬被告所有，且供其挖取毒品之用，為被告於本院
    審理中供述明確，爰依刑法第38條第1 項第2 款之規定，於
    被告施用第一級毒品及第二級毒品犯罪項下，宣告沒收。
據上論斷，應依刑事訴訟法第273 條之1 第1 項、第299 條第1
項前段，毒品危害防制條例第10條第1 項、第2 項、第18條第1
項前段，刑法第11條前段、第47條第1 項、第51條第5 款、第38
條第1 項第2 款，判決如主文。
本案經檢察官簡志祥到庭執行職務。
中    華    民    國    98    年    12    月    28    日
                  刑事第一庭    法  官  連雅婷
以上正本證明與原本無異
如不服本判決應於送達後10日內向本院提出上訴狀
                                書記官  郭晉良
中    華    民    國    98    年    12    月    28    日
附錄本案論罪科刑法條全文：
毒品危害防制條例第10條
施用第一級毒品者，處 6 月以上 5 年以下有期徒刑。
施用第二級毒品者，處 3 年以下有期徒刑。


司法院資訊處製作；財團法人民間司法改革基金會備份。
